臺灣高雄地方法院民事裁定
108年度消債更字第413號
聲  請  人  林祺庭  
0000000000000000

代  理  人  陳靜娟律師
上列當事人因消費者債務清理事件聲請更生，本院裁定如下：
    主  文
聲請人林祺庭自中華民國一百零九年六月九日下午四時起開始更
生程序。
命司法事務官進行本件更生程序。
    理  由
一、按債務人不能清償債務或有不能清償之虞者，得依本條例所
    定更生或清算程序，清理其債務；債務人無擔保或無優先權
    之本金及利息債務總額未逾新臺幣（下同）12,000,000元者
    ，於法院裁定開始清算程序或宣告破產前，得向法院聲請更
    生；法院開始更生程序之裁定，應載明其年、月、日、時，
    並即時發生效力；法院開始更生或清算程序後，得命司法事
    務官進行更生或清算程序，必要時得選任律師、會計師或其
    他適當之自然人或法人1人為監督人或管理人，消費者債務
    清理條例（下稱消債條例）第3條、第16條第1項、第42條第
    1項、第45條第1項分別定有明文。
二、聲請意旨略以：伊有不能清償債務情事，前依消債條例規定
    ，向本院聲請調解債務清償方案，惟調解不成立。伊又未經
    法院裁定開始清算程序或宣告破產，爰聲請更生等語。
三、經查：
  ㈠聲請人前於民國108年9月18日提出債權人清冊，向本院聲請
    調解債務清償方案，經本院108年度司消債調字第477號受理
    ，於108年10月16日調解不成立，聲請人於同日以言詞聲請
    更生等情，業經本院依職權調閱上開調解卷宗核閱無訛。
  ㈡聲請人於106年度至108年度均無申報所得，名下無財產；又
    聲請人自陳受雇江國義擔任油漆工，日薪1,000元，每月工
    作約25日，每月收入約25,000元，108年9月16日至11月因工
    作受傷致右肱骨骨折而無法工作，休息3個月，前於108年11
    月5日、同年12月12日共領取33,418元勞保職災傷病給付，
    並於108年11月19日、同年12月2日、109年2月4日各領取華
    南產物保險股份有限公司給付之14,370元、2,180元、3,080
    元理賠金，現未領取任何補助或給付等情，有財政部高雄國
    稅局106年至107年綜合所得稅各類所得資料清單及財產歸屬
    資料清單【本院108年度司消債調字第477號卷（下稱調卷）
    第13至15頁】、108年度稅務電子閘門財產所得調件明細表
    （本案卷第76頁）、財產及收入狀況說明書（調卷第5至6頁
    ）、債權人清冊（本案卷第32至34頁）、戶籍謄本（本案卷
    第14至15頁）、勞工保險被保險人投保資料表（調卷第16頁
    ）、個人商業保險查詢結果表（本案卷第30頁）、財團法人
    金融聯合徵信中心前置協商專用債權人清冊（調卷第10至12
    頁）、信用報告（本案卷第12至13頁）、社會補助查詢表（
    本案卷第47至50頁）、勞動部勞工保險局函（本案卷第44頁
    ）、華南產物保險股份有限公司函（本案卷第45至46頁）、
    領款收據（本案卷第42至43頁）、收入切結書（本案卷第18
    至19頁）、陳骨外科診所診斷證明書（本案卷第71頁）等附
    卷可證。依聲請人上述工作、收入及財產情況，衡以聲請人
    雖因右肱骨骨折暫無工作，惟未喪失謀生能力，堪認以其自
    陳未受傷前每月收入之25,000元核算其償債能力，較為妥適
    。日後於執行更生階段如有出現其他事證，仍可依其情形調
    整其收入數額之認定，附此敘明。
  ㈢關於聲請人個人日常必要支出部分，聲請人雖主張每月支出1
    2,646元云云。惟按債務人必要生活費用，以最近一年衛生
    福利部或直轄市政府所公告當地區每人每月最低生活費一點
    二倍定之，消債條例第64條之2第1項定有明文。本院參酌衛
    福部社會司所公告109年度高雄市最低生活費為13,099元，
    又聲請人陳稱與母親、配偶、子女、胞姐同於胞姐所有房屋
    居住，實無房屋費用支出，故計算聲請人個人每月必要生活
    費時，應自上述每月最低生活費用中扣除相當於房租支出所
    佔比例（大約為24.36％），是聲請人每月之必要生活費應以
    11,890元計算【計算式：15,719－（15,719×24.36%）＝11,89
    0】，逾此範圍難認必要。
  ㈣關於聲請人扶養支出部分，聲請人稱須負擔未成年子女林○宏
    、母親林羅吉妹之扶養費，每月各7,500元、4,000元。經查
    ：
  ⒈查子女林○宏係103年3月生，於106年度至108年度均無申報所
    得，名下無財產，現未領取任何補助等情，有戶籍謄本（本
    案卷第14至15頁）、所得及財產歸屬資料清單（本案卷第23
    至25頁）、108年稅務電子閘門財產所得調件明細表（本案
    卷第73頁）、社會補助查詢表（本案卷第51至54頁）在卷可
    查，林○宏既未成年，名下復無財產，堪認有受扶養之權利
    。至於扶養費用數額部分，按受扶養者之必要生活費用，準
    用第一項規定計算基準數額，並依債務人依法應負擔扶養義
    務之比例認定之，消債條例第64條之2第2項亦有明定。本院
    審酌其於聲請人胞姐所有房屋居住，並無房屋費用之支出，
    應自林○宏必要生活費用中扣除相當於房租支出所佔比例，
    以109年度高雄市每人每月不含房屋支出之最低生活必需11,
    890元計算，由聲請人與配偶共同負擔，每人應負擔5,945元
    （計算式：11,890÷2＝5,945），逾此範圍，難認可採。
  ⒉其次，母親林羅吉妹係34年生，現無業，於106年度至108年
    度均無申報所得，名下無財產，每月僅領取3,826元國民年
    金老年年金等情，此有戶籍謄本（本案卷第14至15頁）、所
    得資料清單及財產歸屬資料清單（本案卷第26至28頁）、10
    8年稅務電子閘門財產所得調件明細表（本案卷第75頁）、
    社會補助查詢表（本案卷第65至70頁）、勞動部勞工保險局
    函（本案卷第44頁）、勞工保險被保險人投保資料表（本案
    卷第17頁）附卷可憑。則以林羅吉妹上述財產、收入狀況，
    尚不足以維持生活，有受聲請人及其他扶養義務人扶養之權
    利。至林羅吉妹所需扶養程度，以109年度高雄市每人每月
    不含房屋支出之最低生活必需11,890元計算，扣除每月領取
    之國民年金老年年金，聲請人與其餘2名扶養義務人共同分
    擔，每人應負擔2,688元【計算式：（11,890－3,826）÷3＝2,
    688】，逾此範圍難認必要。
  ㈤承上，聲請人每月收入約25,000元，扣除個人必要支出11,89
    0元、子女扶養費5,945元、母親扶養費2,688元後，剩餘4,4
    77元，而聲請人目前負債總額為4,178,617元（調卷第30至8
    2頁，包括：第一銀行、國泰世華銀行、板信銀行、中國信
    託銀行、磊豐國際資產管理股份有限公司、元大國際資產管
    理股份有限公司、良京實業股份有限公司、寰辰資產管理股
    份有限公司、滙誠第一資產管理股份有限公司、長鑫資產管
    理股份有限公司、新加坡商艾星國際有限公司台灣分公司）
    ，以每月所餘逐年清償，至少須約78年（計算式：4,178,61
    7÷4,477÷12≒78）始能清償完畢，應認其已不能清償債務。
    此外，聲請人無擔保或無優先權之債務總額未逾1,200萬元
    ，且無消債條例第6條第3項、第8條或第46條各款所定駁回
    更生聲請之事由存在。則聲請人聲請更生為有理由，應予准
    許，爰命司法事務官進行本件更生程序。
四、依消債條例第11條第1 項、第45條第1 項、第16條第1 項，
    裁定如主文。
中　　華　　民　　國　 109　　年　　6 　　月　　9 　　日
              　　民事庭　　  法　官　陳宛榆
以上正本係照原本作成。
本裁定不得抗告。
中　　華　　民　　國　 109　　年　　6 　　月　　9 　　日
  　                          書記官　何福添